臺灣高等法院高雄分院刑事判決　　　　　94年度上訴字第99號
上　訴　人　臺灣高雄地方法院檢察署檢察官
上　訴　人　甲○○
即　被　告
上列上訴人等因被告違反毒品危害防制條例案件，不服臺灣高雄
地方法院93年度訴字第2930號中華民國93年12月16日第一審判決
（起訴案號：臺灣高雄地方法院檢察署93年度毒偵字第2931 號
、第5143號，移送併辦案號：93年度毒偵字第6026號），提起上
訴，本院判決如下：
    主  文
上訴駁回。
    事  實
一、甲○○前曾於89年間，因施用毒品案件，經原審法院裁定送
    強制戒治，於90年12月16日強制戒治期滿，並經臺灣高雄地
    方法院檢察署檢察官於91年3 月4 日，以91年度戒毒偵字第
    186 號為不起訴處分確定。詎其仍不知悔改，復基於施用第
    一級毒品海洛因之概括犯意，自93年6 月3 日上午7 時許起
    至93年10月7 日凌晨1 時許止（不含公權力拘束之時間），
    連續在高雄市三民區○○○路207 巷18號4 樓、高雄市○○
    區○○街36巷2 之9 號等不同處所施用海洛因多次，嗣先後
    分別於93年6 月3 日11時30分許、93年7 月23日17時許、93
    年10月7 日11時30分許，在高雄市○○區○○街36巷2 之9
    號及高雄市○○區○○路7 號中正大飯店大廳前、高雄市三
    民區○○○路207 巷18號4 樓為警查獲，並當場分別扣得海
    洛因2 包、殘留第一級毒品海洛因之注射針筒1 支、殘留第
    一級毒品海洛因之殘渣袋8 個，及海洛因1 包、殘留第一級
    毒品海洛因之注射針筒7 支等物。
二、案經高雄市政府警察局鳳山分局暨三民第二分局移送臺灣高
    雄地方法院檢察署檢察官偵查起訴及高雄市政府警察局三民
    第一分局移送臺灣高雄地方法院檢察署檢察官移送併辦。
    理  由
一、上揭事實，業據上訴人即被告甲○○坦承不諱，且被告分別
    於93年6 月3 日11時30分許、93年7 月23日17時許、93年10
    月7 日11時30分許，為警查獲後，經警採集其尿液送驗結果
    ，均呈嗎啡陽性反應等情，有高雄市立凱旋醫院93年8 月9
    日高市凱醫檢字第2048號煙毒尿液檢驗成績書、高雄市政府
    警察局三民第二分局偵辦煙毒案件尿液姓名代碼對照表、高
    雄市政府衛生局煙毒尿液檢驗成績書各1 紙在卷可稽。另扣
    案之白色粉末3 包（其中2 包合計淨重1.55公克、包裝重
    0.48公克；另1 包淨重0.6 公克、包裝重0.26公克），及殘
    留第一級毒品海洛因之注射針筒8 支、殘留第一級毒品海洛
    因之殘渣袋8 個，經送驗結果，均係第一級毒品海洛因，及
    呈現第一級毒品海洛因之陽性反應，有法務部調查局調科壹
    字第220018433 號鑑定通知書、高雄醫學大學附設中和紀念
    醫院報告編號：0000000 號及0000000 號、0000000 號各1
    紙附卷可佐，顯見被告上開自白，核與事實相符。又被告前
    曾於89年間，因施用毒品案件，經原審法院裁定送強制戒治
    ，於90年12月16日強制戒治期滿，並經臺灣高雄地方法院檢
    察署檢察官於91年3 月4 日，以91年度戒毒偵字第186 號為
    不起訴處分確定等情，有臺灣高雄地方法院檢察署91年度戒
    毒偵字第186 號不起訴處分書、臺灣高等法院被告全國前案
    紀錄表各1 份在卷可佐，其因施用毒品案件，經送觀察、勒
    戒及強制戒治，為不起訴處分後，5 年內又犯本件施用毒品
    之事證明確，犯行應堪認定。
二、查海洛因係毒品危害防制條例第2 條第2 項第1 款所稱之第
    一級毒品，不得持有、施用。次按犯毒品危害防制條例第10
    條之罪者，檢察官應先將被告送勒戒處所觀察、勒戒，經觀
    察、勒戒後，認有繼續施用毒品傾向者，應送強制戒治，期
    滿後，應由檢察官為不起訴處分；依此為不起訴處分後，5
    年內再犯第10條之罪者，或3 犯以上者，均不適用前開不起
    訴處分之規定，而應依一般刑事訴訟程序予以起訴論罪科刑
    此觀諸毒品危害防制條例第20條第1 項、第3 項、第23條第
    2 項分別定有明文規定。本件被告前因施用毒品案件，經送
    觀察、勒戒及強制戒治期滿後，經為不起訴處分確定。復於
    5 年內又施用本件毒品，依前揭規定，自應予以論罪科刑，
    核其所為，係犯毒品危害防制條例第10條第1 項施用第一級
    毒品海洛因罪。其各次施用毒品前之持有第一級毒品之行為
    ，均為其各次施用第一級毒品之犯行所吸收，皆不另論罪。
    又被告多次施用第一級毒品海洛因之行為，時間緊接，所犯
    構成要件相同，顯係基於概括犯意為之，為連續犯，應論以
    一罪，並加重其刑。併案部分與起訴部分，有連續犯裁判上
    一罪之關係，法院自應併予審理。
三、原審因而適用毒品危害防制條例第10條第1 項、第18條第1
    項前段，刑法第11條、第56條之規定，並審酌被告前已因施
    用毒品而經送觀察、勒戒及強制戒治，仍不知痛改前非，猶
    重蹈覆轍，施用毒品自殘其身，惟念其犯後坦承犯行，態度
    尚佳，知所悔悟等一切情狀，量處有期徒刑10月。扣案之毒
    品海洛因3 包（其中2 包合計淨重1.55公克、包裝重0.48公
    克；另1 包淨重0.6 公克、包裝重0.26公克），經送驗結果
    ，均係第一級毒品海洛因，且扣案之注射針筒8 支、殘渣袋
    8 個，經檢驗均有第一級毒品海洛因之反應，業已難與第一
    級毒品海洛因析離，均係毒品危害防制條例第2 條第2 項第
    1 款所規範之毒品，分別有法務部調查局調科壹字第220018
    433 號鑑定通知書、高雄醫學大學附設中和紀念醫院報告編
    號：0000000 號及0000000 號、0000000 號各1 紙在卷足憑
    ，是本件上開扣案物，均應依毒品危害防制條例第18條第1
    項前段規定，予以沒收銷燬之。至於臺灣高雄地方法院檢察
    署檢察官提起公訴（93年度毒偵字第2931號、第5143號）案
    件內之扣案白色粉末1 包（袋上標示0.3 公克，淨重0.11公
    克、包裝重0.25公克），經送驗結果，未發現法定毒品成分
    ，並有法務部調查局調科壹字第220018433 號鑑定通知書在
    卷足徵。另有上開提起公訴案件內之扣案第二級毒品安非他
    命1 包、施用第二級毒品殘留第二級毒品安非他命之器具1
    組、滲有第二級毒品大麻香煙1 支、殘留第二級毒品安非他
    命殘渣袋1 個，及移送併辦（93年度毒偵字第6026號）案件
    內之扣案第二級毒品安非他命2 包、施用第二級毒品殘留安
    非他命之器具1 組，經送驗結果，均係第二級毒品安非他命
    ，且經檢驗均有第二級毒品安非他命之反應，業已難與第二
    級毒品安非他命析離，均係毒品危害防制條例第2 條第2項
    第2 款所規範之毒品，分別有高雄醫學大學附設中和紀念醫
    院報告編號：0000000 號及0000000 號、0000000 號、0000
    000 號、0000000 號各1 紙在卷可參。然上開扣案物，並非
    本件起訴效力所及之事實，是本院自不得審判，均應由檢察
    官另行偵辦，於理由欄併予敘明，其認事用法，均無不合，
    量刑亦屬適當，公訴人以原審量刑過輕，提起上訴，被告上
    訴意旨，以原審量刑過重，一致指摘原判決不當，均無理由
    ，應予駁回。
據上論斷，應依刑事訴訟法第368條，判決如主文。
本案經檢察官林惠到庭執行職務。
中　　華　　民　　國　　94　　年　　4 　　月　　12 　　日
                  刑事第七庭    審判長法  官  莊飛宗
                                      法  官  黃三友
                                      法  官  黃憲文
以上正本證明與原本無異。
如不服本判決應於收受本判決後10日內向本院提出上訴書狀，其
未敘述上訴理由者，並得於提起上訴後10日內向本院補提理由書
狀（均須按他造當事人之人數附繕本）「切勿逕送上級法院」。
中　　華　　民　　國　　94　　年　　4 　　月　　13　　 日
                               　　　　書記官  葉淑華
附錄本件判決論罪科刑法條：
毒品危害防制條例第10條第1項
施用第一級毒品者，處6月以上5年以下有期徒刑。
